臺灣高等法院臺中分院刑事裁定　　　　　　　　　　九十三年度聲再字第二六號
　　再審聲請人
　　即受判決人　甲○○
右列聲請人因強盜等案件，對於最高法院九十二年度台上字第四四四○號中華民國九
十二年八月十四日確定判決（本院九十二年度上訴字第三○七號、臺灣苗栗地方法院
九十一年度訴字第四○三號、臺灣苗栗地方法院檢察署九十一年度偵字第二九五三號
；移
，聲請再審，本院裁定如左：
    主      文
再審之聲請駁回。
    理      由
一、聲請意旨略以：「主旨：為受判決人之利益，依法聲請再審事。說明：緣聲請人
    甲○○（即被告）因強盜等案件，經  鈞院於民國（下同）九十二年五月二十九
    日審判，現依刑事訴訟法第四百二十條第一項第六款：因發現確實之新證據，足
    認受有罪判決之人應受無罪、免訴、免刑或輕於原判決所認罪名之判決聲請再審
    。理由：一、查本件聲請人甲○○（即被告）於民國九十一年七月二十日下午，
    為苗栗縣警察局保安大隊巡邏警員劉慶昌，於苗栗市○○路攔檢時，查獲由被告
    所駕駛之車輛為顏廷秀所失竊之二Ｄ－一七九三號自小客車（於同年七月六日失
    竊，此車共失竊三次），即將被告帶回保安大隊內。於準備偵訊前，被告即向警
    員劉慶昌要求會見保安大隊隊長一面，經劉慶昌找來副隊長李翔甫後，被告即向
    副隊長自首，主動坦白除為警員劉慶昌當場查獲之單一竊車案外，被告另犯有許
    多案件！並願協助搜證及查贓事宜，起初副隊長仍猜疑被告不知在耍何技倆，待
    被告告知：現警局後門巷弄內，仍停放有為被告所竊之贓車後（包括車輛停放位
    置、車型、顏色、車號），副隊長立即親自前往後門巷弄內查證，發現被告所言
    確實後，方同意由被告帶領至被告住所清查其餘之案件，因沒有搜索票，即會同
    局內刑警隊經濟組組長（不知名）及小隊長羅財順等，向檢方申請取得搜索票，
    才由被告帶領至住所搜證查贓後，將被告另行自首之二十一件竊車案及準強盜顏
    廷秀之案件，連同為警員劉慶昌當場查獲之竊車案一併移送苗栗地檢署。上述等
    情況被告甲○○被捕（聲請狀誤為『補』字）之初，僅（聲請狀誤為『謹』字）
    為警員劉慶昌查獲二Ｄ－一七九三號自小客車單一案件，其餘之案件均為被告在
    未為任何有偵查犯罪職權之公務員知悉前，不逃避接受裁判而另向承辦單位之副
    隊長李翔甫自首，此部份為本件被告提出之新證據，證人苗栗縣警察局保安大隊
    副隊長李翔甫、警員劉慶昌及刑警隊小隊長羅財順等得以作證，被告之行為，已
    合於刑法第六十二條前段所定對於未發覺之犯罪自首而接受裁判之要件，據此按
    刑事訴訟法第四百二十條第一項第六款規定：因發現確實之新證據，足認受有罪
    判決之人應受輕於原判決所認罪名之判決者，得聲請再審。提出再審聲請。又所
    謂確實之新證據，固非以絕對不須經過調查程序為條件，但必須可認為確實足以
    動搖原確定判決而為受判決人有利之判決者為限，此觀刑事法五十年臺抗一○四
    號判例可明。又本件被告於原審時，因不懂法律事，故不知被告上述行為，確實
    已構成自首要件，被告是於原審判決後，原審退由檢察官另行偵辦之準強盜林開
    城案件，於臺東地方法院完成判決後才得知（此案為被告另向刑警隊小隊長羅財
    順自首，亦同為承辦警員劉慶昌一併移送之案件），此附有臺東地方法院九十三
    年度訴字第二八號刑事判決正本一件可資證明。二、本案件關於準強盜顏廷秀部
    份之判決，在兩造雙方均無確切、直接之證據能證明被告確實有開車衝撞被害人
    顏廷秀與否，原審即依被害人顏廷秀亦空口無憑之證言，卻無法否定被告證言之
    可能性，且並未加以考量顏廷秀是基於遭被告竊車三次，有挾怨報復誇（聲請狀
    誤為『夸』字）大案發經過之嫌疑等情況下，即以心證判決被告強盜罪名成立，
    被告甚為冤屈。針對本案件被告欲提出之新證據除理由一、之自首行為，另外為
    九十年三月二十一日下午案發當時，加入被害人，欲阻止被告離開現場之目擊證
    人，此證人是與顏廷秀比鄰擺設小吃攤之攤販老闆，其得以證實被告欲駕車離去
    時，顏廷秀確實是站在駕駛座門旁，欲以手持之鐵棒（聲請狀誤為『捧』字）敲
    破車窗阻止被告竊行，及被告確實無駕車衝撞顏廷秀之行為。此證人被告於一審
    、二審時均未提出，是因為被告於案發時確實僅（聲請狀誤為『謹』字）犯竊盜
    行為，並相信司法之公正性終能予被告一公正之判決，未料一、二審均受冤，再
    者即是考量此目擊證人與顏廷秀應屬友好之關係，於陳述過程時恐有串證之嫌，
    則會對被告更加不利，是以均未提出此證據，現因若再不提出此證據，被告之冤
    情將無法洗刷。此攤販老闆之姓名、住居所須請  鈞院傳訊被害人顏廷秀尋問方
    可知，懇請  鈞院於調查證據時言（聲請狀誤為『嚴』字）明，不致使被害人與
    證人有串證之虞。據上述提出之目擊證人於本案為明顯之新證據，按刑事訴訟法
    第四百二十條第一項第六款：因發現確實之新證據，足認受有罪判決之人應受輕
    於原判決所認罪名之判決者，得聲請再審。提出再審聲請。又所謂確實之新證據
    ，固非以絕對不須經過調查程序為條件，但必須可認為確實足以動搖原確定判決
    而為受判決人有利之判決者為限，此觀刑事法五十年臺抗一○四號判例可明。」
    云云。聲請依刑事訴訟法第四百二十條第一項第六款聲請再審。
二、按聲請再審，應以再審書狀敘述理由，附具原判決之繕本及證據，提出於管轄法
    院為之。又法院認為再審之程序違背規定者，應以裁定駁回之。刑事訴訟法第四
    百二十九條、第四百三十三條分別定有明文。經查：本院九十二年上訴字第三○
    七號判決並非確定判決，原確定判決為最高法院九十二年度台上字第四四四○號
    判決，有臺灣高等法院被告全國前案紀錄表在卷可稽。被告聲請再審自應附確定
    之原判決（最高法院九十二年度台上字第四四四○號判決），惟被告不僅於聲請
    狀未附上開最高法院九十二年度台上字第四四四○號判決，且於再審聲請狀僅列
    對本院九十二年度上訴字第三○七號判決為再審聲請，是再審聲請人右揭聲請顯
    違背程序規定，依照右揭說明，應裁定駁回。
三、爰依刑事訴訟法第四百三十三條，裁定如主文。
中      華      民      國      九十三  年      十二    月      八      日
                                臺灣高等法院臺中分院刑事第三庭
                                      審判長法　官　江　錫　麟
                                            法  官  林  欽  章
                                            法　官　胡　忠　文
右正本證明與原本無異。
如不服本裁定，應於裁定送達後五日內向本院提出抗告狀。
                                            書記官  許  美  惠
中      華      民      國      九十三  年      十二    月      九      日
                                                                        Ａ
